# 请教陈老师：与资产相关的政府补助摊销问题，补助收到时间晚于设备购买时间

提问人：TTtangtian 时间：2018-01-29 16:32:54
请教陈老师以及各位老师：与资产相关的政府补助摊销问题。企业于 2017 年 12 月收到政府补助 200 万，与资产相关，初始确认为递延收益，相应的机器设备已于 2014 年购买，机器设备的使用寿命为 10 年即 120 个月，到 2017 年 12 月份（不含）剩余使用寿命月数为80 个月，收到的这政府补助 200 万应当如何进行摊销？ （ 1 ）在资产的剩余使用寿命 80 个月里摊销，这样每个月的摊销额为200/80=2.5万元，因为是 2017 年 12 月收到政府补助， 2017 年度只摊销 1 个月为2.5万元。（ 2 ）在资产的整个使用寿命进行摊销，这样每个月的摊销额为200/120=1.67万元， 2017 年 12 月收到政府补助，摊销一个月为1.67万元，同时在 2017 年度补摊销之前使用寿命（ 40 个月）的摊销1.67*40=66.8万元，这样 2017 年度共摊销1.67+66.8=68.47万元。 请问，应该采用哪种摊销方案，还是两种方案都可以，因为两种方案对当期损益的影响差别较大。 求助陈老师以及各位老师，万分感谢。

回答人：chenyiwei
应采用你说的第一种方法。 如果对该项政府补助采用净额法核算，即收到时冲减资产账面价值，就相当于按调整后的账面价值在剩余使用寿命内计提折旧。 总额法和净额法只是列报方法差异，不应影响每年的净利润，所以总额法下也应得出相同结果，所以总额法下应在确认政府补助后，将其在剩余折旧年限内摊销。

提问人：跨度防护 时间：2018-01-29 22:56:20
陈版，为什么不能采用之前 40 个月一次性进损益，后面 89 个月按剩余年限摊销的方法呢？

回答人：chenyiwei
原理就是我说的，保持总额法与净额法对利润影响的一致性。